臺灣桃園地方法院刑事判決
111年度交簡上字第240號
上  訴  人  臺灣桃園地方檢察署檢察官 
被      告  邱垂灸


上列上訴人因被告公共危險案件，不服本院中華民國111年5月30
日111年度審交簡字第99號第一審刑事簡易判決（起訴書案號：1
10年度偵字第34825號），提起上訴，本院管轄之第二審合議庭
判決如下： 
    主  文
上訴駁回。
    事實及理由
一、本案經本院審理結果，認原審判決以被告邱垂灸係犯修正前
    刑法第185條之3第1項第1款之駕駛動力交通工具而有吐氣所
    含酒精濃度達每公升零點二五毫克以上情形，處有期徒刑6
    月，如易科罰金，以新臺幣（下同）1000元折算1日，認事
    用法、量刑均無不當，應予維持，並引用原審判決書記載之
    犯罪事實、證據及理由（如附件）。
二、檢察官上訴意旨略以：檢察官既已於起訴書之犯罪事實及所
    犯法條欄內具體指出被告構成累犯之事實及應加重其刑之理
    由，復於起訴時提出被告提示簡表、刑案資料查註紀錄表、
    矯正簡表，將之與卷附臺灣高等法院被告前案紀錄表相互比
    對，已足作為認定被告構成累犯及應加重其刑之證明方法，
    原判決無視檢察官已有所主張並提出證明，逕認檢察官未盡
    舉證責任，顯非妥適，請撤銷原判決，另論以累犯並加重其
    刑等語。
三、上訴意旨指摘原判決未依累犯規定加重其刑違法或不當，為
    無理由：
  ㈠被告構成累犯之事實及應加重其刑之事項，均應由檢察官主
    張並具體指出證明方法：
　　按法院於審酌被告是否適用累犯規定而加重其刑時，訴訟程
    序上應先由檢察官就前階段被告構成累犯之事實，以及後階
    段應加重其刑之事項，主張並具體指出證明方法後，法院才
    需進行調查與辯論程序，而作為是否加重其刑之裁判基礎。
    前階段構成累犯事實為檢察官之實質舉證責任，後階段加重
    量刑事項為檢察官之說明責任，均應由檢察官分別負主張及
    具體指出證明方法之責。倘檢察官未主張或具體指出證明方
    法時，可認檢察官並不認為被告構成累犯或有加重其刑予以
    延長矯正其惡性此一特別預防之必要，且為貫徹舉證責任之
    危險結果所當然，是法院不予調查，而未論以累犯或依累犯
    規定加重其刑，即難謂有應調查而不予調查之違法。
  ㈡檢察官若未主張或具體指出證明方法，法院因而未論以累犯
    或依累犯規定加重其刑，基於累犯資料本來即可以在刑法第
    57條第5款「犯罪行為人之品行」中予以負面評價，自仍得
    就被告可能構成累犯之前科、素行資料，列為刑法第57條第
    5款所定「犯罪行為人之品行」之審酌事項；於此情形，該
    可能構成累犯之前科、素行資料既已列為量刑審酌事由，對
    被告所應負擔之罪責予以充分評價，依重複評價禁止之精神
    ，自無許檢察官事後循上訴程序，以該業經列為量刑審酌之
    事由應改論以累犯並加重其刑為由，指摘原判決未依累犯規
    定加重其刑違法或不當，最高法院110年度台上大字第5660
    號刑事大法庭裁定意旨可資參照。
  ㈢經查，檢察官於起訴書業已主張被告前因公共危險案件，經
    本院以107年度壢交簡字第2024號判決判處有期徒刑6月，併
    科罰金3萬元確定，有期徒刑部分於民國108年1月8日易科罰
    金執行完畢，並提出刑案資料查註紀錄表1份為證。然刑案
    資料查註記錄表或臺灣高等法院前案紀錄表乃偵審及執行機
    關就受理個案之終結及處理情形，由各案件之承辦人員逐筆
    輸入後，分別儲存司法院、法務部資訊處資訊設備，核屬公
    務員職務上製作之紀錄文書，僅提供法官便於瞭解本案與他
    案是否構成同一性或單一性之關聯、被告有無在監在押等情
    事之用，並非被告前案徒刑執行完畢之原始資料或其影本。
    本案檢察官主張被告之前案紀錄與上述刑案資料查註記錄表
    、臺灣高等法院前案紀錄表並無不合，是檢察官就前階段被
    告構成累犯之事實固已主張並具體指出證明方法；然本案檢
    察官就後階段應加重其刑之事項，於起訴書僅載「......為
    累犯，請斟酌依刑法第47條第1項之規定及司法院大法官釋
    字第775號解釋意旨加重其刑」，是若檢察官僅單純提出被
    告刑案資料查註記錄表，尚難認檢察官已盡說明並具體指出
    證明方法，且檢察官於起訴書、原審準備程序、上訴書及本
    院審理時，就被告依累犯規定應加重其刑之事項，均未具體
    指出證明方法，依上開說明，原審未論以累犯及依累犯規定
    加重其刑，即難謂有應調查而不予調查之違法。
  ㈣再者，原審量刑時業已參酌被告前於107年間有公共危險案件
    經法院論罪科刑及執行完畢紀錄，前亦有5次酒後駕車犯公
    共危險罪之紀錄，則上開可能構成累犯之前科、素行資料既
    已列為量刑審酌事由，對被告所應負擔之罪責予以充分評價
    ，依重複評價禁止之精神，檢察官自不得事後循上訴程序，
    以該量刑審酌事由應改論以累犯並加重其刑，而指摘原判決
    未依累犯規定加重其刑違法或不當。綜上，檢察官以原審未
    認定被告構成累犯而提起上訴請求撤銷改判，為無理由，應
    予駁回。
據上論斷，應依刑事訴訟法第455條之1第1項、第3項、第364條
、第368條、第373條，判決如主文。
本案經檢察官陳師敏提起公訴，檢察官賴瀅羽提起上訴，檢察官
朱秀晴到庭執行職務。
中　　華　　民　　國　　111 　年　　10　　月　　19　　日
                  刑事第十六庭  審判長法　官  游紅桃
                                      法  官  鄧瑋琪
                                      法  官  黃筱晴
以上正本證明與原本無異。
不得上訴。
        　　　　　　　　　　　　　　　書記官　陳忠順　　
中　　華　　民　　國　　111 　年　　10　　月　　19　　日
附件：
臺灣桃園地方法院刑事簡易判決
111年度審交簡字第99號
公  訴  人  臺灣桃園地方檢察署檢察官
被      告  邱垂灸
上列被告因公共危險案件，經檢察官提起公訴（110年度偵字第3
4825號），因被告於本院準備程序中自白犯罪（110年度審交易
字第473號），本院認宜以簡易判決處刑，爰不經通常審判程序
，逕以簡易判決處刑如下：
    主      文
邱垂灸駕駛動力交通工具而有吐氣所含酒精濃度達每公升零點二
五毫克以上情形，處有期徒刑陸月，如易科罰金，以新臺幣壹仟
元折算壹日。
    事實及理由
一、本件犯罪事實及證據，除證據部分補充被告邱垂灸於本院準
    備程序中之自白（見本院審交易字卷第34頁）外，其餘均引
    用檢察官起訴書所載（如附件）。
二、新舊法比較：
　　被告行為後，刑法第185條之3第1項規定業於民國111年1月2
    8日修正公布，並於同年月30日生效施行，此次修正並無更
    動本項各款規定，而就法定刑部分，修正前係規定「2年以
    下有期徒刑，得併科20萬元以下罰金」，修正後則規定為「
    3年以下有期徒刑，得併科30萬元以下罰金」。是比較新舊
    法之結果，修正後規定之法定刑既經提高，對被告並非有利
    ，依刑法第2條第1項前段規定，自應適用被告行為時即修正
    前刑法第185條之3第1項第1款之規定處斷。
三、論罪科刑：
（一）核被告所為，係犯修正前刑法第185條之3第1項第1款之駕
      駛動力交通工具而有吐氣所含酒精濃度達每公升零點25毫
      克以上罪。
（二）依照司法院釋字第775號解釋意旨及刑事訴訟法第161條第
      1項規定，被告構成累犯之事實及應加重其刑之事項，均
      應由檢察官主張並具體指出證明之方法後，經法院踐行調
      查、辯論程序，方得作為論以累犯及是否加重其刑之裁判
      基礎；至卷附之被告前案紀錄表，係司法機關相關人員依
      憑原始資料所輸入之前案紀錄，僅提供法官便於瞭解本案
      與他案是否構成同一性或單一性之關聯、被告有無在監在
      押情狀等情事之用，並非被告前案徒刑執行完畢之原始資
      料或其影本，若檢察官單純空泛提出被告前案紀錄表，尚
      難認就被告構成累犯事實已具體指出證明方法。又法院依
      簡易程序逕以簡易判決處刑者，因無檢察官參與，倘檢察
      官就被告構成累犯之事實及應加重其刑之事項，未為主張
      或具體指出證明方法，法院得依前開說明，視個案情節斟
      酌取捨（最高法院110年度台上大字第5660號裁定意旨參
      照）。查本案準備程序時檢察官並未就被告構成累犯之事
      實及應加重其刑之事項具體指出證明之方法，又本案業已
      改行簡易判決處刑，就被告是否構成累犯及應否加重其刑
      等事項，遍查卷內僅有臺灣高等法院被告前案紀錄表，參
      諸上開裁定意旨，基於我國刑事審判程序採取改良式當事
      人進行主義之精神，以及刑事訴訟法第163條第2項規定法
      院應依職權調查之事項，依目的性限縮解釋，應以利益於
      被告之事項為限。準此，本院自無從僅憑卷附之臺灣高等
      法院被告前案紀錄表，逕依職權認定被告於本案構成累犯
      ，併此敘明。
（三）爰以行為人之責任為基礎，審酌被告前於107年間有公共
      危險案件經法院論罪科刑及執行完畢紀錄，前亦有5次酒
      後駕車犯公共危險罪之情形，此有臺灣高等法院被告前案
      紀錄表1份附卷可參，詎猶不知悔改，本次仍執意於飲酒
      後駕駛動力交通工具行駛於道路，危及公眾交通安全，枉
      顧其他用路人之生命、財產安全，為警查獲時之吐氣所含
      酒精濃度為每公升0.26毫克，殊屬不該，惟念其本次犯行
      距前次酒後駕車涉犯公共危險罪已逾3年，且犯後坦認犯
      行，態度良好，及其於本院準備程序中所自述之工作、家
      庭、經濟生活等一切情狀（見本院審交易字卷第35頁），
      量處如主文所示之刑，並諭知易科罰金之折算標準，以示
      懲儆。
四、據上論斷，依刑事訴訟法第449條第2項、第3項、第454條第
    2項，逕以簡易判決處刑如主文。
五、如不服本簡易判決，應自本簡易判決送達之日起20日內，以
    書狀敘述理由，向本院合議庭提出上訴狀（須附繕本）。
中　　華　　民　　國　　111 　年　　5 　　月　　30　　日
                  刑事審查庭    法  官  陳俐文
以上正本證明與原本無異。
如不服本判決，應於判決送達後20日內向本院提出上訴狀（應附
繕本）。
　　　　　　　　　　　　　　　  書記官　陳俐蓉　　　　　
中　　華　　民　　國　　111 　年　　5 　　月　　30　　日
所犯法條：　　
中華民國刑法第185條之3
駕駛動力交通工具而有下列情形之一者，處 2 年以下有期徒刑
，得併科 20 萬元以下罰金：
一、吐氣所含酒精濃度達每公升零點二五毫克或血液中酒精濃度
    達百分之零點零五以上。
二、有前款以外之其他情事足認服用酒類或其他相類之物，致不
    能安全駕駛。
三、服用毒品、麻醉藥品或其他相類之物，致不能安全駕駛。
因而致人於死者，處 3 年以上 10 年以下有期徒刑；致重傷者
，處 1 年以上 7 年以下有期徒刑。
曾犯本條或陸海空軍刑法第 54 條之罪，經有罪判決確定或經緩
起訴處分確定，於五年內再犯第 1 項之罪因而致人於死者，處
無期徒刑或 5 年以上有期徒刑；致重傷者，處 3 年以上 10 年
以下有期徒刑。　　　　　　　　　　　　　　　　　　　
附件：
臺灣桃園地方檢察署檢察官起訴書
110年度偵字第34825號
　　被　　　告　邱垂灸　男　40歲（民國00年00月0日生）
　　　　　　　　　　　　住○○市○鎮區○○路00號
　　　　　　　　　　　　國民身分證統一編號：Z000000000號
上列被告因公共危險案件，已經偵查終結，認應提起公訴，茲將
犯罪事實及證據並所犯法條分敘如下：
　　　　犯罪事實
一、邱垂灸前因公共危險案件，經臺灣桃園地方法院以107年度
    壢交簡字第2024號判決判處有期徒刑6月，併科罰金新臺幣3
    萬元確定，有期徒刑部分於民國108年1月8日易科罰金執行
    完畢。詎猶不知悔改，自110年8月24日上午7時許起至同日
    上午8時許止，在桃園市中壢區中正路公司飲用啤酒，明知
    飲酒後已達不得駕駛動力交通工具之程度，仍基於酒後駕駛
    動力交通工具之犯意，於同日上午9時25分許，自該處騎乘
    車牌號碼000-0000號普通重型機車上路。嗣於同日上午9時4
    0分許，行經桃園市○○區○○○街00號前，為警攔檢盤查，並於
    同日上午9時43分許，測得其吐氣所含酒精濃度達每公升0.2
    6毫克。
二、案經桃園市政府警察局中壢分局報告偵辦。
　　　　證據並所犯法條
一、上揭犯罪事實，業據被告於警詢及偵訊中坦承不諱，復有酒
    精測定紀錄表、桃園市政府警察局舉發違反道路交通管理事
    件通知單各1份在卷可稽，被告犯嫌堪以認定。
二、核被告所為，係犯刑法第185條之3第1項第1款之公共危險罪
    嫌。又被告前有如犯罪事實欄所載論罪科刑及執行情形，有
    本署刑案資料查註紀錄表附卷可稽，其於有期徒刑執行完畢
    後，5年以內故意再犯本件有期徒刑以上之罪，為累犯，請
    斟酌依刑法第47條第1項之規定及司法院大法官釋字第775號
    解釋意旨加重其刑。
三、依刑事訴訟法第251條第1項提起公訴。
　　此　致
臺灣桃園地方法院
中　　華　　民　　國　 110　　年　　10　　月　　5 　　日
                              檢　察　官  陳師敏 
本件證明與原本無異 
中　　華　　民　　國　 110　　年　　10　　月　　19　　日
                              書  記  官  曾意雯 
所犯法條：　　
中華民國刑法第185條之3第1項第1款
駕駛動力交通工具而有下列情形之一者，處 2 年以下有期徒刑
，得併科 20 萬元以下罰金：
一、吐氣所含酒精濃度達每公升零點二五毫克或血液中酒精濃度
    達百分之零點零五以上。
二、有前款以外之其他情事足認服用酒類或其他相類之物，致不
    能安全駕駛。
三、服用毒品、麻醉藥品或其他相類之物，致不能安全駕駛。
因而致人於死者，處 3 年以上 10 年以下有期徒刑；致重傷者
，處 1 年以上 7 年以下有期徒刑。
曾犯本條或陸海空軍刑法第 54 條之罪，經有罪判決確定或經緩
起訴處分確定，於五年內再犯第 1 項之罪因而致人於死者，處
無期徒刑或 5 年以上有期徒刑；致重傷者，處 3 年以上 10 年
以下有期徒刑。